臺灣臺北地方法院民事判決　　　　　　 93年度重訴字第873號
原　　　告　庚○○
　　　　　　己○
上列二人共同
法定代理人　戊○　　　住台北市○○街90巷11之4號3樓
　　　　　　甲○○　　住台北市○○○街40巷5號
原　　　告　丙○　　　住台北市○○○路○段278巷8號4樓
　　　　　　乙○　　　住同上
上列二人共同
法定代理人　丁○　　　住台北市○○街366號18樓之2
　　　　　　辛○○　　住同上
上列四人共同
訴訟代理人　劉錦隆律師
複代理人　　楊仲傑律師
被　　　告　壬○○即黃金玉）.
訴訟代理人　陳美玲律師
被　　　告　大華證券股份有限公司
　　　　　　　　　　　設台北市○○街十七號三樓
法定代理人　癸○○　住同上
訴訟代理人　李新興律師
上列當事人間損害賠償事件，本院於民國94年9月22日言詞辯論
終結，判決如下：
    主  文
被告應連帶給付原告新台幣陸佰陸拾萬元，及自民國八十九年十
二月十九日起至清償日止，按年息百分之五計算之利息。
原告其餘之訴駁回。
訴訟費用由被告連帶負擔百分之八十二，餘由原告負擔。
本判決原告勝訴部分於原告以新台幣貳佰貳拾萬元為被告供擔保
後，得假執行；但被告如以新台幣陸佰陸拾萬元為原告願供擔保
供擔保，得免為假執行。
原告其餘假執行之聲請駁回。
    事  實
甲、程序部分：
    按遺產繼承人，除配偶外，依左列順序定之：一直系血親卑
    親屬。二父母。三兄弟姊妹。四祖父母。前條所定第一順序
    之繼承人，以親等近者為先，民法第1138條、第1139條定有
    明文。查本件原告之被繼承人谷黃金葉於民國92年1月12日
    死亡，其配偶谷驥良於其死亡前92年6月25日即已死亡，其
    子戊○、丁○拋棄繼承權，而原告庚○○、己○　、丙○、
    乙○為其全部孫子女，故谷黃金葉之遺產，由原告共同繼承
    ，有被繼承人谷黃金葉除戶戶籍謄本、戊○、丁○、庚○○
    、己○　、丙○、乙○之戶籍謄本、本院家事法庭92年度繼
    字第228號通知、繼承系統表及財政部台北市國稅局遺產稅
    繳清證明書附卷可稽（見本院卷(一)第9至16頁、第53至54頁
    ）。是原告本於繼承人之地位，以自己名義提起本件訴訟，
    請求被告連帶負損害賠償責任，自屬當事人適格，合先敘明
    。
乙、實體部分：
壹、原告主張：
一、被告壬○○（即黃金玉）原為被告大華證券股份有限公司(
    下稱大華證券)重慶南路分公司營業員，於任職期間之89 年
    12月18日向原告之被繼承人谷黃金葉詐稱伊公司有販售87年
    5月21日發行，93年5月21日到期，票面利率5.7％之83－2期
    中央政府公債，若於期前賣回則以4.83％計算，而向谷黃金
    葉兜售，谷黃金葉不疑有他，遂向被告大華證券買受新台幣
    （下同）800萬元之「央債83－2期」債券（下稱系爭債券）
    ，並由被告壬○○協助谷黃金葉辦理自其世華銀行永和分行
    0000000000帳戶辦理轉帳800萬元付款事宜。嗣谷黃金葉於
    92年1月12日死亡，其配偶谷驥良於其死亡前92年6月25 日
    即已死亡，其子戊○、丁○拋棄繼承，此外並無其他子女，
    而原告為其全部孫子女，故谷黃金葉之遺產由原告共同繼承
    。
二、因谷黃金葉買受之系爭債券經被告壬○○換單後係於93年5
    月21日到期，原告遂向被告大華證券查詢系爭債券如何領取
    。詎被告大華證券竟表示該公司並未賣出系爭債券給谷黃金
    葉，且中央銀行根本未發行系爭債券，原告始知谷黃金葉係
    受被告壬○○所詐欺，被告壬○○業於92年11月25日申請離
    職。
三、原告提出之被告大華證券賣出成交單記載之成交日期及交割
    日期雖為90年12月18日（即原證1號，下稱「90年債券成交
    單」），惟此係被告壬○○於谷黃金葉買受系爭債券滿1年
    時為谷黃金葉換單，表示該債券於90年12月18日之成交價格
    已有0000000元，2年後即92年12月18日賣回則為0000000元
    ，以取信谷黃金葉。
四、被告壬○○於事發之89年12月18日為被告大華證券僱用之營
    業員，經銷債券為其業務之一部分，其利用職務之便，以被
    告大華證券名義販賣不實債券，向谷黃金葉詐欺800萬元，
    顯係因執行職務，不法侵害谷黃金葉之權利，依民法第184
    條第1項、第188條第1項規定，自應由被告大華證券負連帶
    賠償原告之損害之責任。又依民法第213條第1、2項規定，
    負損害賠償責任者，除法律另有規定或契約另有訂定外，應
    回復他方損害發生前之原狀。因回復原狀而應給付金錢者，
    自損害發生時起，加給利息。本件谷黃金葉係於89年12月19
    日（應為89年12月18日）因被告壬○○之詐欺而發生800萬
    元損害，故被告應自89年12月19日起加給利息。並聲明：
    (一)被告應連帶給付原告800萬元及自89年12月19日起至清償
      日止按年息5%計算之利息。
    (二)原告願供擔保，請准宣告假執行。
貳、被告大華證券則以：
一、谷黃金葉於89年12月18日因透過被告壬○○介紹，以「金主
    」身份將資金借貸予其他需要融資之投資人（簡稱作丙），
    由被告壬○○協同谷黃金葉至世華銀行辦理轉帳800萬元程
    序，存入被告壬○○帳戶之存款帳戶。事後，並由被告壬○○開立支票予谷黃金葉，作為此次借貸之憑據。
二、系爭800萬元實係谷黃金葉因「作丙」關係而「借貸」予被
    告壬○○，此亦有92年12月4日原告庚○○及己○  之法定
    代理人甲○○與被告大華證券法務簡德光溝通對話：「（德
    光）：那黃金玉他總共欠了你多少錢？…（谷太即戊○之妻
    甲○○）：針對那個部分，大約是800萬，已經還了140 萬
    …」、「（德光）：還了140萬唷…那他用什麼方式還錢？
    （谷太）：現金。」、「（德光）：那她何時開始還錢？（
    谷太）：五月！」、「（德光）：也就是他欠800萬，後來
    陸陸續續還了140萬，大概是這樣子。（谷太）：對。（德
    光）：大概一次還多少錢。（谷太）：10萬。」、「（德光
    ）：你會給他收據嗎？（谷太）：沒有呀！他都拿現金呀！
    （德光）：這樣子他就知道還了多少錢呀！那你會知道嗎？
    （谷太）：我會記得，我有記得。」等語可稽。由是可見，
    原告確實清楚明瞭，系爭800萬元債務係「民事借貸」，非
    肇因於其所謂之「民事侵權」，而且被告壬○○至少早已從
    92 年5月起持續開始分期償還系爭借款共約140萬元，亦應
    無疑義。
三、成交日期89年12月18日之被告大華證券賣出成交單（下稱「
    89債券成交單」，本院卷(二)第27頁）與「90債券成交單」及
    成交日期91年4月22日之被告大華證券賣出成交單（下稱「
    「91債券成交單」，本院卷(一)第127頁）內容根本完全不同
    ，足見原告之所謂「換單」主張完全不符常情，況且如果真
    係「換單」，又為何仍持有「換單」標的之「原本」，更見
    原告「換單」主張顯係臨訟編纂。
四、原告固先後提出「90債券成交單」、「91債券成交單」及「
    89債券成交單」原本，以為其主張之佐證。惟查：
  1.原告固主張「谷黃金葉不疑有他，遂以800萬元向被告大華
    證券買受面額0000000元之系爭債券」。惟查原告所提「89
    債券成交單」，係記載「總面額：0000000元」，與原告主
    張之買受面額786217l元之系爭債券不符；記載「成交價格
    ：0000000元」、「應收金額：0000000元」，均與原告主張
    之「買受價款800萬元」不符，顯見「89債券成交單」與谷
    黃金葉轉帳800萬元，並無關連。
  2.次查「89債券成交單」，記載「買方於90年01月16日以新台
    幣803l752元賣回上列債券」 (參見「89債券成交單」雙方
    約定事項2)，縱有「換單」之事實，亦應於90年1月16日辦
    理；惟「90債券成交單」係於90年12月18日成交，則原告稱
    「90債券成交單」係谷黃金葉買受系爭債券滿1年後之「換
    單」與「89債券成交單」之記載之賣回日期不符。又查「90
    債券成交單」記載「交割日期：90/12/8」，亦與谷黃金葉
    89年12月18日之轉帳800萬元無關，應屬明確。又「90債券
    成交單」記載「總面額：0000000元」，與「89債券成交單
    」所載之「總面額：0000000元」不同; 記載「成交價格：
    0000000元」、「應收金額：0000000元」，均較「89債券成
    交單」所載之「成交價格：0000000元」、「應收金額：
    0000000元」為低 (如為1年後換單，換單後加計債券利息之
    金額，應較原成交單為高)，顯見「90債券成交單」與「89
    債券成交單」並無關連。原告主張「90債券成交單」與「
    89債券成交單」係「換單」云云，亦無可採。
  3.再查，原告所提「91債券成交單」記載「交割日期：9l/04/
    22」，與谷黃金葉89年12月18日之轉帳800萬元無關，應屬
    明確。又查「90債券成交單」記載「買方於92年12月18日以
    新台幣元賣回上列債券」 (參見「90債券成交單」雙方約定
    事項2」)，縱有「換單」之事，亦應於92年12月18日辦理:
    原告所提「91債券成交單」，與「90債券成交單」」之記載
    不符; 且「91債券成交單」記載「成交價格：0000000元」
    、「應收金額：00000 00元」，均與「90債券成交單」所載
    之「成交價格：0000000元」、「應收金額：0000000元，相
    同 (如為5個月後換單，換單後加計債券利息之金額，應較
    原單為高)，顯見「91債券成交單」與「90債券成交單」並
    無關連。原告主張「91債券成交單」為「90債券成交單」
    之「換單」云云，亦無可採。
五、谷黃金葉已從事委託有價證券買賣10餘年，知悉投資人應將
    款項交付證券商或匯入證券商帳戶之交易作業。惟谷黃金葉
    竟將所謂「委託被告買進公債」之800萬元匯入被告壬○○
    之帳戶，顯見系爭800萬元匯款，並非為「委託被告買進公
    債」而為。原告所稱谷黃金葉受壬○○詐騙遂以系爭800萬
    元向被告大華證券買受面額0000000元之系爭債券云云，顯
    然不實。並聲明：
  (一)駁回原告之訴。
  (二)如受不利判決，願供擔保請准免為假執行之宣告。
、被告壬○○則以：
一、谷黃金葉於89年12月18日因作丙（以「金主」之身分將資金
    借貸予其他需要融資之投資，以賺取相當之利息）之關係，
    由被告壬○○協同一起至世華銀行辦理轉帳程序，將系爭8
    百萬元轉帳予被告壬○○人帳戶，借貸予被告壬○○。
二、被告壬○○因仲介作丙融資資金調度疏失、週轉不濟，致積
    欠數位金主大量借款，不得已自被告大華證券離職，嗣上揭
    金主為確保債權，皆持被告壬○○所開票據，向法院聲請票
    據執行裁定，請求返還借款，經被告壬○○向金主表明非惡
    倒債，並願分期償還債務，基於長期往來信賴關係，渠等均
    能諒解。
三、上揭金主之一即谷黃金葉不幸驟逝，其繼承人即原告與被告
    壬○○間並未存在有長期往來之情誼，且繼承人數人之意見
    不易整合，不願接受被告壬○○太長分期之還款計劃，為求
    儘快取得遺產分之，原告先將系爭8百萬元融資借款及另一
    筆3百萬元融資借款作分開處理，以被告壬○○於90年12月
    18日依谷黃金葉需求所提供之債券成交單樣品「影本」為基
    礎，主張被告壬○○偽造文書、詐欺谷黃金葉8百萬元，向
    較高償債能力之被告大華證券主張侵權行為之僱用人連帶賠
    償責任。
四、本件被告壬○○從未否認系爭8百萬元之民事借貸債務，亦
    無逃避系爭債務之想法，此亦有原告庚○○、己○之  法定
    代理人甲○○自承被告壬○○已償還140萬元，足見被告壬○○始終積極嘗試與債權人各種協商努力之可能，系爭事實
    只有一種，即是「民事借貸」，並無原告所主張「民事侵權
    」事實存在等語。並聲明：
　  (一)駁回原告之訴。
    (二)如受不利判決，願供擔保請准免為假執行之宣告。
肆、兩造不爭執之事實：
一、被告壬○○於89年12月18日原為被告大華證券重慶南路分公
    司營業員，業於92年11月25日自被告大華證券離職。
二、谷黃金葉自世華銀行永和分行0000000000帳戶轉帳800萬元
    至被告壬○○帳戶。
三、被告壬○○曾交付谷黃金葉「89債券成交單」原本，及於90
    年12月18日、91年4月22日換單之「90債券成交單」、「91
    債券成交單」原本。惟被告大華證券未曾賣出系爭債券予谷
    黃金葉，且中央銀行未發行系爭債券。
四、谷黃金葉於92年1月12日死亡，其遺產由原告共同繼承。
五、被告壬○○於92年5月之後曾返還原告140萬元
六、原告法定代理人戊○、丁○於93年5月10日委託律師，函被
    告大華證券出面解決被告壬○○以被告大華證券名義出售「
    系爭債券。被告大華證券於同年6月3日函復稱被告壬○○於
    92 年11月25日離職。
伍、本件爭點如下：
一、原告之侵權行為損害賠償請求權是否已罹於時效？
二、本件係民事借貸或詐欺？若係詐欺，則原告所受之損害與被
    告壬○○詐欺行為有無相當因果關係？
三、被告大華證券應否與被告壬○○連帶負賠償責任？
四、本件原告得請求之損害額及利息為若干？
陸、茲就前開爭點分述如次：
一、原告之侵權行為損害賠償請求權是否已罹於時效？
    因侵權行為所生之損害賠償請求權，自請求權人知有損害及
    賠償義務人起，2年間不行使而消滅，民法第197條第1項定
    有明文。查本件原告主張被告壬○○侵權行為之時，固為89
    年12月18日，然原告之被繼承人谷黃金葉於當時並不知自己
    受騙，直至谷黃金葉92年1月12日死亡，由原告繼承其遺產
    ，於處理遺產時，發現系爭債券將於93年5月21日到期，原
    告遂向被告大華證券查詢系爭債券如何領取。詎被告大華證
    券竟表示該公司並未賣出系爭債券給谷黃金葉，且中央銀行
    根本未發行系爭債券，原告始知谷黃金葉係受被告壬○○所
    詐欺。雖被告大華證券據其所提出之92年12月4日該公司法
    務簡德光與原告庚○○、己○  法定代理人甲○○之電話談
    話內容，提及：「（谷太即甲○○）……怎麼會一直騙老人
    家，從89年開始就這樣子……。」、「（谷太）因為之前我
    知道這件事，之前我婆婆12號過世，搞的這個樣子，老人家
    都不敢透露。」、「（谷太）因為我婆婆在死之前有講這件
    事，交代的清清楚楚的。」等語，主張谷黃金葉於89年12月
    18 日匯款後即知被告壬○○有詐騙行為，只是基於其與被
    告壬○○之情誼及關係，而隱忍不敢透露，故縱認原告對被
    告有損害賠償請求權存在，其請求權亦已罹於時效而消滅云
    云。然查上開電話談話內容，至多僅能證明谷黃金葉於死亡
    前知悉被告壬○○有詐欺行為，惟無法證明谷黃金葉知悉之
    時點為何，亦即無法確定原告於93年7月16日具狀提起本件
    訴訟之前2年即91年7月16日之前，已知悉谷黃金葉購買系爭
    債券係遭被告壬○○詐欺，故本件無從得知本件時效期間應
    自何時起算，從而原告於93年7月16日提起本訴，並未逾時
    效期間，被告大華證券所為時效抗辯，為無理由。
二、本件係民事借貸或詐欺？若係詐欺，則原告所受之損害與被
    告壬○○詐欺行為有無相當因果關係？
  1.本件原告主張被告壬○○以被告大華證券之名義販售不實之
    系爭債券予其被繼承人谷黃金葉，不法侵害其被繼承人谷黃
    金葉之權利，並提出「89債券成交單」、「90債券成交單」
    、「91債券成交單」、谷黃金葉世華銀行永和分行存摺為證
    ，惟為被告所否認，雖被告壬○○以系爭800萬元係因為谷
    黃金葉「作丙」所生之民事借貸，且曾開立同面額支票予谷
    黃金葉，作為借貸之憑據等語置辯，惟查，由被告壬○○無
    法提出上開支票為證，並交付谷黃金葉以被告大華證券名義
    出具之「89債券成交單」等情之，谷黃金葉給付系爭800萬
    元予被告壬○○之法律關係，自無法與另筆300萬元借貸，
    有被告簽發之同面額支票為憑據之情形相比擬，故被告壬○○主張系爭800萬元係民事借貸之辯解，顯不足採信。又系
    爭800萬元係由谷黃金葉帳戶轉帳進入被告壬○○帳戶，並
    未進入被告大華證券之帳戶，為被告所不否認，而被告壬○○並出具上揭「89債券成交單」予谷黃金葉，又先後於90年
    、91年先後換單為「90債券成交單」及「91債券成交單」，
    若係借貸則被告壬○○不需交付上揭債券成交單予谷黃金葉
    ，顯見原告主張被告壬○○係因為作丙融資資金調度疏失、
    週轉不靈，為詐騙谷黃金葉800萬元，以買賣系爭債券為晃
    ，交付其自行偽造之大華證券「89債券成交單」，以取信谷
    黃金葉，致谷黃金葉陷於錯誤交付系爭800萬元等語，堪信
    為真實。被告壬○○雖另辯稱交付谷黃金葉之債券成交單係
    「樣品」，係為提供谷黃金葉是否購買債券參考用云云，惟
    為原告所否認。經查被告壬○○並未在上開債券成交單上註
    明「樣品」字樣，且上開債券成交單之交易標的之系爭債券
    為不實，且有甚多不合理處，有如下述，足見被告壬○○辯
    稱系爭債券成交單為樣品乙節，不足採信。
  2.又被告雖主張原告所提出之「89債券成交單」、「90債券成
    交單」與「91債券成交單」均為原本，若係換單，則「89債
    券成交單」、「90債券成交單」應已繳回被告壬○○處；且
    上開成交單之字體、買受人編號、成交單號及記載方式、收
    件人、到期日、總面額、成交價格、天數、應收利息、應收
    金額、雙方約定事項1所載成交利率記載方式、雙方約定事
    項2所載之賣回記載方式均不相同，益見原告主張換單之說
    詞為不可採云云。惟查，上揭成交單係被告壬○○所製作，
    為被告壬○○所不否認，並有原告提出被告壬○○與被告大
    華證券職員間對話錄音帶譯文（原證11號，本院卷(一)第104
    至105頁）在卷足證，可見被告壬○○交付谷黃金葉上開成
    交單目的係為詐取系爭800萬元，非買賣債券之真實憑證，
    則被告壬○○於換單時未收回「89債券成交單」、「90債券
    成交」原本，以被告壬○○與谷黃金葉之長期往返所產生之
    信賴關係而言，並無異於常情之處，且非谷黃金葉所能置喙
    。至上揭3紙成交單係被告壬○○製作，其所產生之岐異與
    不合理處，非谷黃金葉所造成，其內容之岐異與不合理處，
    亦非谷黃金葉所能輕易察覺，亦不足以作為換單說不可採信
    之證據，是被告上揭主張，尚非有據。
  3.因故意或過失，不法侵害他人之權利者，負損害賠償責任。
    故意以背於善良風俗之方法，加損害於他人者亦同，民法第
    184條第1項定有明文。又損害賠償之債，以有損害之發生及
    有責任原因之事實，且二者之間，須有相當因果關係為成立
    要件。詐欺屬侵權行為，受害人如受有損害，即便於撤銷被
    詐欺所為之意思表思前，亦可請求損害賠償，故因詐欺使人
    受有損害，而詐欺與損害兩者間有因果關係時，詐欺行為人
    對於被害人因此所受之損害，自負損害賠償責任。綜上所述
    ，本件被告壬○○以販售系爭債券為由，詐騙原告之被繼承
    人谷黃金葉，使原告之被繼承人谷黃金葉受騙交付800萬元
    ，原告之被繼承人谷黃金葉所受交付800萬元之損失與被告
    壬○○之詐欺行為間有因果關係，被告壬○○之行為自應成
    立侵權行為，並就原告之被繼承人谷黃金葉所受800萬元之
    損害，負賠償責任。原告本於谷黃金葉繼承人之地位，自得
    請求被告壬○○就系爭800萬元之損害，負賠償責任。
三、被告大華證券應否與被告壬○○連帶負賠償責任？
  1.按民法第188條第1項所稱之「執行職務」，初不問僱用人與
    受僱人之意思如何，一以行為之外觀斷之，即是否執行職務
    ，悉依客觀事實決定。苟受僱人之「行為外觀」具有執行職
    務之形式，在客觀上足以認定其為執行職務者，就令其為濫
    用職務行為，怠於執行職務行為或利用職務上之機會及與執
    行職務之時間或處所有密切關係之行為，自應涵攝在內，最
    高法院90年度台上字第1991號判決可資參照。
  2.被告大華證券雖不否認被告壬○○於89年12月18日為詐欺行
    為時，為其重慶南路分公司之營業員，惟辯稱該公司重慶南
    路分公司業務範圍為「證券經紀商、其他經本會核准業」，
    有證券商分公司許可證照在卷足憑（本院卷(一)第137頁），
    其不包括買賣政府公債之證券自營商業務，原告所稱系爭「
    債券之買賣，非被告大華證券重慶南路分公司之業務，尤非
    被告壬○○之職務等語。然查，被告壬○○為被告大華證券
    之營業員，其向谷黃金葉販售系爭債券，並交付上揭形式上
    為被告大華證券山具之3紙債券成交單之行為，就行為外觀
    具有執行職務之形式，應屬執行職務之行為。且被告壬○○
    向谷黃金葉販售不屬被告重慶南路分公司業範圍之債券，並
    製作不實之債券成交單，交付被告大華證券之客戶谷黃金葉
    等行為，核屬濫用職務之行為或利用職務上之機會之行為，
    自應涵攝在民法第188條第1項所稱之「執行職務」之範圍。
    是被告大華證券應與被告壬○○連帶負侵權行為損害賠償責
    任。
四、本件原告得請求之損害額及利息為若干？
  1.按當事人在訴訟外所為不利於己之陳述，本未可與民事訴訟
    法第279條第1項所謂之自認同視，尚須審究其與實際情形是
    否相符，依自由心證以為取捨之依據，最高法院76年度台上
    字第831號判決意旨可資參考。又按因連帶債務人中之一人
    為清償、代物清償、提存、抵銷或混同而債務消滅者，他債
    務人亦同免其責任，民法第274條亦有明文。
  2.被告壬○○辯稱其就系爭800萬元，已償還140萬元等語，雖
    原告就被告已清償140萬元之事實，並不否認，惟陳稱140萬
    元是清償另一筆300萬元借款，錄音帶譯文中說800萬元還了
    140萬元，是將系爭800萬元與300萬元借款混在一起講等語
    。經查，92年12月4日原告庚○○及己○  之法定代理人甲○○與被告大華證券法務簡德光溝通對話：「（德光）：那
    黃金玉他總共欠了你多少錢？…（谷太即戊○之妻甲○○）
    ：針對那個部分，大約是800萬，已經還了140萬…」、「（
    德光）：還了140萬唷…那他用什麼方式還錢？（谷太
    ）：現金。」、「（德光）：那她何時開始還錢？（谷太）
    ：五月！」、「（德光）：也就是他欠800萬，後來陸陸續
    續還了140萬，大概是這樣子。」「（谷太）：對。」等語
    ，為原告所不爭執，自堪信為真實。原告法定代理人甲○○
    於上開對話中自始至終並未提及300萬元借款乙事，且清楚
    表達被告之140萬元係為清償系爭800萬元，由此可知，被告
    壬○○就系爭800萬元，自92年5月起償還共約140萬元，亦
    應無疑義。被告壬○○就連帶債務即已清償140萬元，被告
    大華證券在上開清償範圍亦同免其責任，則該部分金額應自
    本件損害賠償金額800萬元中扣除，則扣除該金額後原告得
    請求賠償之金額為660萬元。
柒、綜上所述，原告依侵權行為法律關係，請求被告連帶賠償
    660萬元，及依民法第213條第1、2項規定自損害發生時起即
    89年12月19日起（應為89年12月18日，原告少請求1日，未
    逾得請求利息之範圍），至清償日止，按法定利率5%計算之
    利息，洵屬有據，應予准許，逾此部分之請求為無理由，應
    予駁回。
捌、兩造均陳明願供擔保，聲請宣告假執行或免假執行，經核原
    告勝訴部份，均合於法律之規定，爰各酌定相當之擔保金額
    ，併准許之。至原告敗訴部分，既經駁回，其假執行之聲請
    已失所附麗，應併駁回之。
玖、兩造其餘之攻擊或防禦方法及未經援用之證據，經本院斟酌
    後，認為均不足以影響本判決之結果，自無逐一詳予論駁之
    必要，併此敘明。
拾、結論：本件原告之訴為一部有理由，一部無理由，並依民事
    訴訟法第79條、第85條第2項、第390條第2項、第392條，判
    決如主文。
中　　華　　民　　國　　94　　年　　10　　月　　 6　　日
                  民事第三庭    法　官　曾啟謀
以上正本，係照原本作成。
如對本判決上訴，須於判決送達後20日內向本院提出上訴狀
中　　華　　民　　國　　94　　年　　10　　月　　 6　　日
                                書記官　王月伶
附註：
民事訴訟法第392條
法院得宣告非經原告預供擔保，不得為假執行。
法院得依聲請或依職權，宣告被告預供擔保，或將請求標的物提
存而免為假執行。
依前項規定預供擔保或提存而免為假執行，應於執行標的物拍定
、變賣或物之交付前為之。
